【裁判字號】    95,交聲,1641
【裁判日期】    951212
【裁判案由】    交管條例聲異
【裁判全文】
臺灣板橋地方法院交通事件裁定        95年度交聲字第1641號
原處分機關  交通部公路總局臺中區監理所彰化監理站
異  議  人
即受處分人  甲○○
上列異議人即受處分人因違反道路交通管理處罰條例案件，對於
交通部公路總局臺中區監理所彰化監理站中華民國九十五年七月
二十六日所為之處分（彰監四字第六四－Ｃ00000000號
），聲明異議，本院裁定如左：
    主  文
異議駁回。
    理  由
一、異議意旨略以：伊並無闖紅燈之違規事實，依照當時路況正
    常、道路筆直，且警車車頂之警示燈不停閃爍，伊精神狀況
    良好，具有完全對外界事務判斷之能力，豈會甘冒遭取締之
    危險而闖紅燈？且當時站立在前方之二位員警並未將伊攔下
    ，何以係站立在後面之員警將伊攔下？以及員警並未舉證證
    明伊違規，況伊路過該路口而遭員警攔下時，對向車道尚有
    其他車輛行駛過路口，該等車輛不亦屬違規等語置辯。
二、按汽車駕駛人，行經有燈光號誌管制之交岔路口闖紅燈者，
    處新臺幣（下同）一千八百元以上五千四百元以下罰鍰；且
    汽車駕駛人有上開違規情形者，除依原條款處罰鍰外，並予
    記違規點數三點，道路交通管理處罰條例第五十三條第一項
    及第六十三條第一項第三款分別定有明文。
三、經查，異議人即受處分人甲○○於民國九十四年四月二十九
    日凌晨一十三十分許，駕駛車號四七七－ＣＲ號營業小客車
    行經臺北縣鶯歌鎮○○○路五０一號前設有燈光號誌管制之
    交岔路口闖紅燈，經警攔下後制單舉發，並由原處分機關以
    彰監四字第六四－Ｃ00000000號裁決書裁罰五千四
    百元並記違規點數三點之事實，業據證人即本件制單舉法之
    員警李忠任到庭具結證述：當時我跟同仁在樹林焚化廠及中
    正一路交界處執行路檢勤務（並當場繪製現場圖），我們站
    立在巡邏車旁邊，巡邏車警示燈有亮著，且該交叉路口有紅
    綠燈，當天凌晨一點多，異議人駕車可能看我們在臨檢車輛
    ，就闖紅燈過路口；我把他攔下後，他說他沒有闖紅燈且警
    察站在前面，他怎麼可能闖，我跟他說我確實有看到他闖紅
    燈，因為當時我是面向往樹林方向，異議人是往鶯歌方向，
    所以我有看到異議人闖紅燈；異議人闖紅燈時，該紅燈已亮
    一段時間，異議人有足夠時間可以煞車等停紅燈，當時另外
    方向綠燈沒有快轉換成紅燈；中正一路往樹林及往鶯歌方向
    紅綠燈時相是相同的，都是二時相紅綠燈，並沒有左右轉燈
    號；異議人闖紅燈沒有拍照或錄影，因為就算要拍也拍不到
    ，當時執勤時是有帶相機及錄影機；除了我看到異議人闖紅
    燈，其他同仁也有看到；當時我站在最後面，前面二位員警
    沒有把異議人攔停，是我把異議人攔下來，我不知道為何前
    面二位員警沒有把異議人攔下來；我把異議人攔下後，另二
    位同仁有向前說異議人闖紅燈；我之前不認識異議人；我確
    實有看到異議人闖紅燈，照我執勤經驗，很多駕駛人會注意
    警察設站臨檢而沒有注意到紅綠燈，本件異議人過路口車速
    不快，約三、四十，沒有等停情形，但有減速，當時綠燈方
    向沒有車輛行進，因為往樹林焚化廠方向沒有其他住家，晚
    上比較沒有車輛出入；我站立在車頭，另外二位同仁站在車
    尾，我跟他們距離不到十公尺，我們是一般巡邏車，車長約
    四公尺二十公分，我沒有冤枉他等語（詳見本院卷第十三至
    十七頁）明確，並有現場圖、臺北縣政府警察局舉發違反道
    路交通事件通知單及該裁決書各乙份在卷可稽；且衡諸證人
    李忠任與異議人並無怨懟仇隙，應無構詞誣陷異議人之理，
    且到庭具結擔保其所述之真實性，是證人李忠任所述應可採
    信；至異議人辯稱：斯時尚有其他車輛行經路口，茍伊闖紅
    燈者，其他車輛亦屬闖紅燈，及伊既已看見警車在路口，怎
    麼可能闖紅燈云云，惟縱使有其他車輛於斯時行經路口而未
    遭警攔停制單舉發，仍不足遽為有利於異議人之認定，且茍
    一般人看見警察站立在路口執行勤務者，雖然會注意己身之
    行為，但仍有人或因不注意或因不自覺地或其他因素而有違
    規行為，自無法據此而認異議人絕無違規之可能；況異議人
    亦自承：第三位員警把伊攔下後，前方二位員警也走過來說
    伊闖紅燈等語（詳見本院卷第八至九頁）綦詳，是異議人於
    前該時、地駕車闖紅燈之事實，應可認定，而異議人猶持前
    詞否認違規行為，不足採信。綜上所述，原處分機關據以援
    引首揭規定，裁處罰鍰五千四百元並記違規點數一點，並無
    不當。故本件異議為無理由，應予駁回。
四、據上論斷，應依道路交通案件處理辦法第十九條，裁定如主
    文。
中    華    民    國    95    年    12    月    12    日
                  交通法庭法  官  饒金鳳
以上正本證明與原本無異。
如不服本裁定應於送達後五日內向本院提出抗告狀。
                          書記官  王春森
中    華    民    國    95    年    12    月    12    日


司法院資訊處製作；財團法人民間司法改革基金會備份。
